臺灣高等法院刑事判決　　　　　　　　96年度上易字第2569號
上　訴　人　臺灣臺北地方法院檢察署檢察官
被　　　告　甲○○
上列上訴人，因被告違反商標法案件，不服臺灣臺北地方法院96
年度易字第971號，中華民國96年6月29日第一審判決（起訴案號
：臺灣臺北地方法院檢察署95年度偵字第26822 號），提起上訴
，本院判決如下：
    主  文
原判決關於甲○○部分撤銷。
甲○○共同明知為未得商標權人同意，於同一商品，使用相同之
註冊商標商品而販賣，累犯，處有期徒刑陸月，如易科罰金，以
新臺幣壹仟元折算壹日；減為有期徒刑參月，如易科罰金，以新
臺幣壹仟元折算壹日。
扣案仿冒商標服飾共壹仟柒佰肆拾件，均沒收。
    事  實
一、甲○○於民國（下同）95年因違反商標法案件，經台灣台北
    地方法院以95年簡字第1210號判處有期徒刑4 月確定，甫於
    95年8月4日易科罰金執行完畢，仍不知悔改，明知「BURBER
    RY」、「ABERCROMBIE&FITCH」、「HOLLISTER」等商標圖樣
    ，乃英商布拜里公司（下稱布拜里公司）、美商A&F 商標公
    司（下稱A&F 公司）、美商J.M.H.商標公司（下稱J.M.H.公
    司）、向經濟部中央標準局（現改制為經濟部智慧財產局）
    申請註冊登記取得商標專用權，專用於服飾等商品，現仍於
    專用期間內；朱立君（經原審判處有期徒刑三月，緩刑二年
    確定）亦明知「ABERCROMBIE&FITCH」、「HOLLISTER」二商
    標圖樣有上開取得商標專用權之事實。甲○○基於販賣仿冒
    「BURBERRY」商標商品犯意，甲○○並與朱立君共同基於販
    賣仿冒「ABERCROMBIE&FITCH」、「HOLLISTER」商標商品之
    犯意聯絡，甲○○以自行取得在同一服飾商品上，擅自使用
    相同「BURBERRY」商標仿冒商標商品，及朱立君於不詳日期
    向中國大陸地區姓名年籍不詳人，以新臺幣（下同）2 萬元
    代價購買於同一服飾商品上擅自使用 「ABERCROMBIE&FITCH
    」、「HOLLISTER」 商標之仿冒商標服飾多件，均由甲○○
    於95年7、8月間，在臺北縣新店市○○街2號17樓之1住處，
    利用個人電腦連上網際網路，至雅虎國際資訊股份有限公司
    「雅虎奇摩拍賣」網站（網址： http://tw.bid.yahoo.com
    ）以帳號「ekla88888」刊登訊息，接續以每件300 至400元
    之價格販賣上開仿冒商標服飾、皮包予不特定人牟利，並以
    上開電子郵件帳號及所有國泰世華商業銀行（下稱國泰世華
    銀行）帳號000000000000號與購買人連絡及支付貨款使用。
    迄至同年9月12日上午9時30分，為警持搜索票在臺北市中山
    區○○○路170 號9樓之1執行搜索時查獲，扣得仿冒商標服
    飾1740件等物，始知上情。
二、案經布拜里公司、A&F 公司、J.M.H.公司告訴暨內政部警政
    署保安警察第二總隊第一大隊第一中隊報告臺灣臺北地方法
    院檢察署檢察官偵查起訴。
    理  由
一、上揭犯罪事實，已據被告甲○○及同案被告朱立君，先後於
    原審、本院審理中坦白承認，核與告訴代理人許惠峰律師等
    人指稱情節相符，並有商標註冊證、鑑定書、鑑定證明書在
    卷可查，事證已甚明確。被告甲○○以網路販售方式乙節，
    有yahoo網站網路拍賣資料、ekla88888帳號開戶資料、中華
    電信數據通信分公司中區客服中心回覆單、扣案之仿冒商標
    服飾1740件、皮包8 個、中華郵政公司自動櫃員機交易明細
    表、國泰世華銀行南京東路分行95年7月5日至8 月14日帳號
    000000000000交易明細、95年7、8月網路拍賣入帳明細可佐
    ，復有仿冒商標服飾1740件扣案可憑，被告與同案被告二人
    任意性自白，經前開證據補強，核與事實相符，自堪採信，
    從而，本件事證明確，被告上開犯行，洵堪認定，自應依法
    論科。
二、核被告所為，係違反商標法第82條之販賣仿冒商品罪。被告
    與朱立君間，就上開販賣仿冒「ABERCROMBIE&FITCH」 、「
    HOLLISTER」 商標商品犯行間，有犯意聯絡及行為分擔，為
    共同正犯。被告甲○○以一販賣行為同時販售上開數種仿冒
    商標商品，侵害數法益，為想像競合犯。被告與朱立君多次
    販賣行徑，係基於同一犯意，對同一法益侵害之數舉動接續
    施行，乃接續犯，應論以一罪（最高法院86年台上字第3295
    號判例參照）。又被告前因違反商標法案件，經原審以95年
    度簡字第1210號判處有期徒刑4 月確定，95年8月4日易科罰
    金執行完畢，有台灣高等法院被告前案紀錄表在卷可按，其
    於有期徒刑執行完畢後，五年內故意再犯本件有期徒刑以上
    之罪，核為累犯，應依刑法第47條第1 項規定，加重其刑。
    原審經審理結果，認被告罪證明確，予以論科，固非無見，
    但查，被告犯罪時間在96年4 月24日之前，所犯符合中華民
    國九十六年罪犯減刑條例之規定，原審未及適用減刑，自有
    違誤。檢察官以上情指摘原判決不當，為有理由，應由本院
    就被告部分撤銷改判。爰審酌商標具有辨識商品來源功用，
    權利人須經過相當時間並投入大量資金於商品行銷及品質改
    良，始使該商標具有代表一定品質效果，被告為貪圖利益，
    製造而使用告訴人商標圖樣，對商標權人潛在市場利益造成
    侵害非小，所販賣仿冒服飾之商品，數量及價值，及犯罪後
    態度等一切情狀暨與告訴人A&F 公司、J.M.H.公司和解（有
    刑事陳報狀及和解書各一紙在卷可查），量處被告有期徒刑
    六月，並減為有期徒刑三月，且均諭知易科罰金之折算標準
    ，以示懲儆。扣案仿冒服飾1740件，應依商標法第83條宣告
    沒收。
三、公訴人另以被告甲○○有販賣分屬義大利商固喜歡固喜公司
    (下稱固喜公司)、瑞士商香奈兒股份有限公司（下稱香奈兒
    公司）、法國路易威登馬爾悌耶公司（下稱路易威登公司所
    有之「GUCCI」、「CHANEL」、「LV」 商標專用權之仿冒商
    標皮件云云。惟此情節，為被告堅詞否認，且酌以卷附被告
    拍賣網頁資料及檢察官補充被告客戶評價資料，均未見被告
    有何販售仿冒上開三商標商品情事，此外，檢察官未能舉以
    其他積極證據證明被告有販售仿冒此三商標商品舉措，此部
    分犯行，即難證明，但檢察官認與本件經論罪科刑部分有想
    像競合犯之裁判上一罪關係，茲不另為其無罪之諭知，扣案
    皮包8件亦應退回依法處置，併此陳明。
四、末按，臺灣地區與大陸地區人民關係條例第2條第2 款規定，
    大陸地區係指臺灣地區以外之中華民國領土。而所謂輸入係
    指由國外運輸進入我國領土者而言，至所謂我國之領土則以
    固有之領域為範圍，此憲法第4 條定有明文，而國家之統治
    權係以獨立性與排他性行使於其領土之內，此不因領土之一
    部分由於某種事實上之原因暫時未能發揮作用而有異（參照
    最高法院71年台上字第8219號判例），是自大陸地區購買進
    入我國台灣地區領域，並非刑法上之輸入。懲治走私條例第
    12條規定自大陸地區私運物品進入臺灣地區，或自臺灣地區
    私運物品前往大陸地區者，以私運物品進口、出口論，故自
    大陸地區進口亦屬輸入云云。然按，該條例所規範者為行政
    院所公布之管制物品，依92年10月23日行政院臺財字第0920
    056338號公告修正管制物品，並無商標法所規範之仿冒商標
    商品，自不能適用。至懲治走私條例雖於前開最高法院判例
    之後而為修正，然憲法領土部分並未修正，且最高法院判例
    尚未廢止變更前，最高法院上開判例之效力能否為一般法律
    之修正而生所謂新法優於舊法之效力而不再適用，容有疑義
    ，是被告自我國大陸地區將仿冒商標商品帶入我國台灣地區
    ，並非商標法第82條輸入行為，併此敘明。
據上論斷，應依刑事訴訟法第369條第1項前段、第364條、第299
條第1 項前段，商標法第82條、第83條，刑法第11條前段、第28
條、第55條、第47條第1項、第41條第1項前段，中華民國九十六
年罪犯減刑條例第2條第1項第3款、第7條第2項、第9條，判決如
主文。
本案經檢察官羅榮乾到庭執行職務
中　　華　　民　　國　　96　　年　　12　　月　　12　　日
                  刑事第十四庭審判長法　官  陳志洋
                                    法　官  沈宜生
                                    法  官  蔡聰明
以上正本證明與原本無異。
不得上訴。
                                    書記官  陳建邦
中　　華　　民　　國　　96　　年　　12　　月　　14　　日
附錄：本案論罪科刑法條全文
商標法第82條：
明知為前條商品而販賣、意圖販賣而陳列、輸出或輸入者，處一
年以下有期徒刑、拘役或科或併科新臺幣5萬元以下罰金。
